【裁判字號】    95,易,166
【裁判日期】    950630
【裁判案由】    竊盜
【裁判全文】
臺灣臺南地方法院刑事判決               95年度易字第166號
公  訴  人  臺灣臺南地方法院檢察署檢察官
被      告  丙○○
                    （現於臺灣高雄監獄執行中）
上列被告因竊盜等案件，經檢察官提起公訴（九十四年度偵字第
一四七一四號），被告於準備程序中就被訴之事實為有罪之陳述
，本院裁定由受命法官獨任進行簡式審判程序判決如下：
    主    文
丙○○共同連續攜帶兇器竊盜，累犯，處有期徒刑玖月。
    犯罪事實
一、丙○○曾於民國八十九年間因竊盜罪由臺灣高雄地方法院判
    處有期徒刑三年，並經臺灣高等法院高雄分院駁回上訴確定
    ，甫於九十二年三月二十五日假釋保護管束期滿執行完畢。
    渠與甲○○（另經本院判處有期徒刑八月確定）因缺錢花用
    ，竟基於犯意聯絡，共同意圖為自己不法之所有，於九十三
    年七月十三日下午某時許，由甲○○駕駛丙○○所有之車牌
    號碼ＶＦ─七三四一號自用小客車搭載丙○○，自高雄縣美
    濃鎮出發，前往臺南縣市竊取下列他人財物：
  (一)先於翌日凌晨二時許，在臺南縣關廟鄉東勢村四四之六號前
    ，趁夜深無人之際，由甲○○在車上把風，丙○○持客觀上
    足以對人之生命、身體安全構成威脅及危害之不詳人所有之
    螺絲起子一支下車，破壞乙○○所有停放路旁車號六九─Ｇ
    Ｖ號大貨車駕駛座車門門鎖（毀損部分未據告訴），而進入
    車內竊取交通部臺灣區○道○○○路局回數票證十二張（係
    大客貨車使用，面額均為新臺幣〈下同〉五十元）及華僑銀
    行永康分行支票一張（支票號碼：ＡＡ0000000，票
    面金額為三千五百二十八元）得手，返回車上後即將之放置
    於副駕駛座前之抽屜內。
  (二)復於同日凌晨二時至四時許間，在臺南縣關廟鄉○○街一一
    八號旁，亦趁四下無人之時，由丙○○在車上把風，甲○○
    下車持客觀上足以對人之生命、身體安全構成威脅及危害之
    不詳人所有之水管鉗一支，拆卸戊○○所有之自用小客車Ｕ
    Ａ─九七二六號車牌二面而竊取得手，返回車上後即將之藏
    置於副駕駛座之腳踏墊下。
    嗣於同日凌晨四時許，甲○○因內急將車輛暫停在臺南縣歸
    仁鄉○○路與中正南路一段路口之快車道上而下車，適警巡
    邏至此發現有異，遂盤查在車內已睡著之丙○○，並扣得二
    人上開竊得之回數票證十二張、支票一張、車牌二面（均已
    發還被害人領回），及放置在丙○○車內之破壞剪、鋸子、
    拔釘器、萬能鉗、強力彈弓、鋁棒、Ｔ字把手、六角扳手、
    自製刀械、榔頭各一支、螺絲起子二支、鉗子五支（含上開
    甲○○行竊所用之水管鉗）、手電筒二支、望遠鏡三具、探
    照燈、瓦斯噴燈各一具、打火機一個、手套一雙，併放置在
    車內駕駛座之擋風玻璃前為甲○○之妻林雅芬所有供甲○○
    使用之摩托羅拉廠牌行動電話（含ＳＩＭ卡一張）一具，在
    車外之甲○○見狀立即逃離現場。
二、案經乙○○訴由臺南縣警察局歸仁分局報請臺灣臺南地方法
    院檢察署檢察官偵查起訴。
    理    由
一、上開犯罪事實，業據被告丙○○於本院審理時自白不諱，核
    與共犯甲○○所述情節相符，並與證人即被害人乙○○、戊○○於警詢中證述渠等財物遭竊之事實，及查獲警員王裕城
    在偵查中證述查獲經過情節吻合，且有卷附贓物認領保管單
    二張、汽車新領牌照登記書影本一張及查獲照片八張可參，
    及扣案供被告及另案被告丙○○上開行竊所用之螺絲起子（
    扣案二支螺絲起子其中之一）及水管鉗各一支可資佐證，被
    告自白與事實相符而屬可信。
二、按所謂兇器之種類並無限制，凡客觀上足對人之生命、身體
    、安全構成威脅，具有危險性之兇器均屬之，且只需行竊時
    攜帶此種具有危險性之兇器為已足，並不以攜帶之初有行兇
    之意圖為必要，亦不必原屬行竊者所有。經查，扣案供被告
    及另案被告甲○○行竊所用之螺絲起子及鉗子各一支，固據
    被告及另案被告甲○○否認為渠等所有之物，惟其係質地堅
    硬之金屬製品，依一般社會觀念均足以對人之生命、身體安
    全構成威脅，而係具有危險性之器械，揆之上開說明，自屬
    刑法第三百二十一條第一項第三款所指之「兇器」無疑。是
    核被告所為，均係犯刑法第三百二十一條第一項第三款之攜
    帶兇器竊盜罪。被告與另案被告甲○○間，有犯意之聯絡及
    行為之分擔，為共同正犯。被告先後二次加重竊盜犯行，時
    間緊接，犯罪基本構成要件相同，顯係基於概括犯意反覆為
    之，為連續犯，應論以一罪，並加重其刑。另被告曾於八十
    九年間因竊盜罪由臺灣高雄地方法院判處有期徒刑三年，並
    經臺灣高等法院高雄分院駁回上訴確定，甫於九十二年三月
    二十五日假釋保護管束期滿執行完畢，有台灣台南地方法院
    檢察署刑案資料查註紀錄表及台灣高等法院被告全國前案紀
    錄表各一紙在卷可按，其於五年內再犯本件有期徒刑以上之
    罪，為累犯，應依刑法第四十七條規定，遞加重其刑。
        爰審酌被告有多次毒品、竊盜前科，有臺灣高等法院被
    告全國前案紀錄表可稽，素行不良，且年輕力壯，不思以正
    途賺取金錢，竟共同攜帶兇器竊盜，危害社會治安，惡性非
    輕，惟被告犯後於本院尚能坦承犯行，非無悔意，兼衡其犯
    罪目的及所竊取財物之價值不高且行竊次數僅二次等一切犯
    罪情狀，量處如主文所示之刑示懲。
三、至於扣案水管鉗一支，（貼有２０標籤之水管鉗）及螺絲起
    子（扣案二支其中之一），固為被告及另案被告甲○○供本
    件犯罪所用之物，惟二人均否認為渠等所有，且亦未能就扣
    案之螺絲起子二支辨認何者為行竊所用；再者，扣案之破壞
    剪、鋸子、拔釘器、萬能鉗、強力彈弓、鋁棒、Ｔ字把手、
    六角扳手、自製刀械、榔頭、螺絲起子各一支、鉗子四支、
    手電筒二支、望遠鏡三具、探照燈、瓦斯噴燈各一具、打火
    機一個、手套一雙，併放置在車內駕駛座之擋風玻璃前為甲○○之妻林雅芬所有供甲○○使用之摩托羅拉廠牌行動電話
    （含ＳＩＭ卡一張）一具，亦無證據證明係供被告及另案被
    告甲○○本案共同行竊所用之物，且均非違禁物，核無沒收
    之依據，爰不諭知沒收，附此明。
據上論斷，應依刑事訴訟法第二百七十三條之一第一項、第二百
九十九條第一項前段，刑法第二十八條、第五十六條、第三百二
十一條第一項第三款、第四十七條，罰金罰鍰提高標準條例第一
條前段，判決如主文。
本案經檢察官丁○○到庭執行職務。
中    華    民    國    95    年    6     月    30    日
                    刑事第二庭法  官  鄭  文  祺
以上正本證明與原本無異。
如不服本判決，應於收受送達後10日內向本院提出上訴書狀（應
附繕本）。
                              書記官  楊  宗  哲
中    華    民    國    95    年    7     月    3     日
附錄論罪科刑法條：
刑法第三百二十一條第一項
  犯竊盜罪而有左列情形之一者，處六月以上、五年以下有期徒
  刑：
  一  於夜間侵入住宅或有人居住之建築物、船艦或隱匿其內而
      犯之者。
  二  毀越門扇、牆垣或其他安全設備而犯之者。
  三  攜帶兇器而犯之者。
  四  結夥三人以上而犯之者。
  五  乘火災、水災或其他災害之際而犯之者。
  六  在車站或埠頭而犯之者。


司法院資訊處製作；財團法人民間司法改革基金會備份。
